臺灣臺中地方法院刑事裁定
111年度聲字第3380號
聲  請  人  
即  被  告  黃子秧



選任辯護人  邢建緯律師
上列聲請人因被告涉犯毒品危害防制條例案件（本院111年度訴
字第1354號），聲請具保停止羈押，本院裁定如下：
    主    文
聲請駁回。
    理    由
一、聲請意旨略以：被告黃子秧於警詢及偵查中即自白犯罪，配
    合檢警作業，犯後態度良好，應無將來顯難追訴、審判之危
    險，欠缺羈押原因。被告遭羈押前，有固定居所，且有工作
    維持家計，足堪認定被告無逃亡之可能。本案起訴相關物證
    皆已扣押，被告已無湮滅、偽造、變造證據之虞，應無羈押
    之原因及必要。被告經此次偵審教訓，深感悔悟，不敢再犯
    ，無羈押之必要。被告販賣毒品數量較低，對國家社會之侵
    害侵害非重大，衡量公益與被告人身自由受侵害程度，依比
    例原則及必要性原則，請准予被告具保停止羈押等語。
二、按被告經法官訊問後，認為犯罪嫌疑重大，而所犯為死刑、
    無期徒刑或最輕本刑為5年以上有期徒刑之罪，有相當理由
    認為有逃亡、湮滅、偽造、變造證據或勾串共犯或證人之虞
    ，非予羈押，顯難進行追訴、審判或執行者，得羈押之；被
    告經法官訊問後，認為犯毒品危害防制條例第4條第1項至第
    4項之罪，其嫌疑重大，有事實足認為有反覆實行同一犯罪
    之虞，而有羈押之必要者，得羈押之，刑事訴訟法第101條
    第1項第3款、第101條之1第1項第10款分別定有明文。又按
    執行羈押後有無繼續羈押之必要，仍許法院斟酌訴訟進行程
    度及其他一切情事而為認定，且羈押被告之目的，在於確保
    訴訟程序之進行、證據之存在、真實及確保刑罰之執行，而
    被告有無羈押之必要，以及羈押後其原因是否仍然存在，有
    無繼續羈押之必要，應否延長羈押，均屬事實認定問題，法
    院有依法審認裁量之職權，自得就具體個案情節予以斟酌決
    定，如就客觀情事觀察，法院許可羈押之裁定在目的與手段
    間之衡量並無明顯違反比例原則情形，即無違法或不當可言
    ，且關於羈押原因之判斷，尚不適用訴訟上之嚴格證明原則
    ，而應適用自由證明程序（最高法院104年度台抗字第285 
    號裁定意旨參照）。
三、經查，被告坦承販賣第三級毒品及第三級毒品而混合二種以
    上之毒品之犯罪事實，且有卷內證據可佐，堪認犯罪嫌疑確
    屬重大；且被告以販毒集團其他成員分工及互相配合而完成
    之犯罪，且組織具有相當規模，在短期內為公訴意旨所指販
    賣第三級毒品及第三級毒品而混合二種以上之毒品之犯行，
    自有事實足認為有反覆實行同一犯罪之虞，難認無刑事訴訟
    法第101條之1第1項第10款規定之羈押事由；尤其，被告所
    犯第三級毒品之法定本刑為「7年以上有期徒刑」、販賣第
    三級毒品而混合二種以上之毒品罪經加重其刑後之最輕法定
    本刑為「7年1月以上有期徒刑」，均為最輕本刑為5年以上
    有期徒刑之罪，此刑度並非輕微，本於趨吉避凶之基本人性
    ，有相當理由認為被告恐遭判處重刑而有逃亡之虞，仍有刑
    事訴訟法第101條第1項第3款之羈押原因。準此，本院斟酌
    全案情節、被告犯行所生危害、對其自由拘束之不利益及防
    禦權行使限制之程度等情後，認若以命具保、責付、限制住
    居、限制出境（海）等侵害較小之手段，均不足以確保後續
    審判或將來執行程序之順利進行。從而，上開所述有相當理
    由認為有逃亡之虞、有事實足認為有反覆實行同一犯罪之虞
    等羈押原因迄今尚未消滅，而基於保全本案審判、執行程序
    順利進行等目的，衡諸比例原則，仍有繼續羈押被告之必要
    ，尚無從以具保、責付、限制住居、限制出境（海）及其他
    必要處分等手段替代。
四、至於前揭聲請意旨所載各情，皆無從動搖被告犯罪嫌疑重大
    、本案仍有刑事訴訟法第101條第1項第3款、第101條之1 第
    1項第10款所定情形之羈押要件，尚不因聲請意旨所主張之
    上述事由，即可排除繼續羈押被告之必要性，亦不能憑此而
    謂上開羈押原因已經消滅。綜上，本院審酌被告之犯罪嫌疑
    、法定羈押事由、羈押之必要，且無刑事訴訟法第114條不
    得羈押之情形後，認為本案羈押之原因仍然存在，亦有繼續
    羈押之必要，是聲請意旨請求給予被告具保以停止羈押並無
    理由，應予駁回。
五、爰依刑事訴訟法第220條，裁定如主文。
中　　華　　民　　國　　111 　年　　11　　月　　 23 　日
                  刑事第五庭法  官  黃玉琪
                            法  官  林芳如
                            法  官  陳僑舫
以上正本證明與原本無異。
如不服本裁定，應於收受送達後5日內向本院提出抗告狀。（應
附繕本）
                            書記官  劉桉珍
中　　華　　民　　國　　111 　年　　11　　月　　24　　日